

Ligiane da Costa Marques

45 anos, Casada - São Paulo, SP - VILA VERA

Telefone(s):

(11) 95962-5192

(11) 2946-9624

E-mail: ligianemarques@hotmail.com

Resumo do CV

Assistente de Recursos Humanos por 9 meses

Assistente Administrativo por 10 meses

Pretensão salarial: A partir de R\$ 1.000,00

Atualizado: há 3 anos

Objetivo e qualificações

Cargo de interesse: Assistente Administrativo

Qualificações: Administração em Recursos Humanos, com atuação generalista em empresas nacionais e multinacionais, tais como, Cury Construtora e Carrefour. Experiência no suporte e na condução de treinamentos, Headhunter e aplicação e leitura de ferramentas de avaliação. Vasta experiência em realizar processos de recrutamento e seleção de profissionais de todos os níveis incluindo a área de saúde ocupacional, além de PCDs e Jovem Aprendiz, lidando com grande volume de vagas.

Sólida vivência na condução e administração de processos admissionais, suporte em planejamento e desenvolvimento estratégico de vendas e carreiras.

Apoio e participação nos projetos de avaliação de desempenho, planejamento de política de cargos e salários, levantamento de necessidades e comunicação interna.

Organização e logística de treinamentos e eventos.

Experiência Profissional

Cury Construtora e Incorporadora S/A

Cargo: Assistente de Recursos Humanos - 08/2012 até 05/2013 - 9 meses

Último salário: R\$ 1500,00

Principais atividades: Atuação generalista, com apoio total a Gerência de RH nos projetos;

Responsável por dar andamento em todos os processos seletivos e de desenvolvimento estratégico

da organização;

Acompanhamento das políticas e procedimentos de RH;

Realização de processos seletivos internos de todos os níveis, envolvendo alinhamento de perfil com o gestor, a captação de candidatos, triagem e entrevistas;

Realização dos processos admissionais, envolvendo recebimento e analise da documentação, encaminhamento para exame médico, inclusão de admissão no sistema ADP, solicitações de benefícios e integração dos mesmos;

Participação no desenvolvimento e execução dos ciclos de avaliação de desempenho, pesquisa e atualização de cargos e salários, comunicação interna, organização e logística de treinamentos e eventos corporativos;

Participação efetiva na elaboração e implementação de ações de qualidade de vida, controle mensal do programa de incentivo educacional;

Responsável pela atualização e conferência dos prontuários, garantindo a adequação dos mesmos às normas de qualidade;

Cadastro e atualização do banco de dados junto aos serviços do SECONCI/SP de saúde e segurança do trabalho.

Carrefour Comércio e Indústria Ltda.

Cargo: Assistente Administrativo - 09/2011 até 07/2012 - 10 meses

Último salário: R\$ 1000,00

Principais atividades: Responsável por realizar e apoiar os processos de Recrutamento e Seleção de todos os níveis, e com grande volume de vagas (8 lojas da região Sul e também 8 lojas na região do ABC), incluindo também PCDs e jovem aprendiz;

Responsável por todo processo admissional;

Organização e logística de treinamentos, realização de integração de funcionários, controle e indicadores de processos;

Elaboração de relatórios de candidatos finalistas para os gestores das lojas.

Recruiters do Brasil

Cargo: Auxiliar de Recrutamento e Seleção - 07/2011 até 08/2011 - 1 mês

Último salário: R\$ 1000,00

Principais atividades: Suporte a todos os processos de recrutamento e seleção de pessoal, lidando com grande volume de vagas operacionais, administrativas, gerenciais e técnicas para indústrias em todo Brasil. Aplicação de testes de perfil e personalidade, incluindo ferramenta DISC, formulando laudos com base nas ferramentas;

Elaboração de relatórios, realização de conferências e arquivo de documentos legais.

MANTRIS - GESTAO EM SAUDE CORPORATIVA LTDA.

Cargo: Assistente Administrativo Recrutamento e Seleção - 03/2011 até 07/2011 - 4 meses

Último salário: R\$ 1000,00

Principais atividades: Regime Autônomo/temporário (Licença maternidade);

Atuação nos processos de recrutamento e seleção da área de saúde ocupacional, lidando com vagas na área da saúde como: auxiliar e técnicos de enfermagem, enfermeiros e técnicos em segurança do trabalho para grandes Empresas em todo Brasil.

Responsável por todo processo seletivo dos prestadores de serviços.

Projeto Bradesco Saúde 07/2013 à 08/2013, processo administrativo na seleção de médicos para o programa Meu Doutor.

Dê o seu feedback

Formação

Graduação em Administração - 08/2009 até 12/2011

Uninove

Informações Adicionais

Consultora de Beleza (MEI) Marketing Direto no ramo de cosméticos com vendas diretas Mary Kay 07/13 a 03/17.

Sistemas operacionais: ADP, Sienge, Protheus, TOTVS, Microsiga, SAP, FPW entre outros.

Feira de Recursos Humanos, Benefícios Compulsórios – 2010.

Projeto de Pesquisa de Clima Organizacional na Empresa Guto Baby - 2011.

Dados Pessoais

Nome: Ligiane da Costa Marques

Sexo: Feminino

Estado Civil: Casada

Idade: 45 anos

Data de nascimento: 10/11/1976

Cidade: São Paulo - SP

Bairro: VILA VERA

Endereço: SANTO ALBANO 848

CEP: 04296-000

País: Brasil

Copyright© 1996-2022 Catho. Todos os direitos reservados.